【裁判字號】    98,重訴,7
【裁判日期】    981006
【裁判案由】    毒品危害防制條例等
【裁判全文】
臺灣基隆地方法院刑事判決               98年度重訴字第7號
公  訴  人  臺灣基隆地方法院檢察署檢察官
被      告  乙○○
                    （現於臺灣基隆看守所羈押中）
選任辯護人  張漢榮律師
被      告  甲○○
選任辯護人  陳增機律師
上列被告因毒品危害防制條例案件，經檢察官提起公訴（98年度
偵字第1464號），本院判決如下︰
    主    文
乙○○共同運輸第一級毒品，處有期徒刑貳拾年，扣案之第一級
毒品海洛因肆袋（共捌小包，合計淨重：貳仟陸佰柒拾玖點參柒
公克，純度為百分之柒拾玖點肆伍，合計純質淨重：貳仟壹佰貳
拾捌點柒陸公克）沒收銷燬之，包裝上開毒品海洛因之咖啡分裝
袋肆個、鋁箔分裝包捌個、手提塑膠袋壹個及行動電話壹具（含
「0000000000」號SIM卡壹張），均沒收之。
甲○○共同運輸第一級毒品，處無期徒刑，褫奪公權終身，扣案
之第一級毒品海洛因肆袋（共捌小包，合計淨重：貳仟陸佰柒拾
玖點參柒公克，純度為百分之柒拾玖點肆伍，合計純質淨重：貳
仟壹佰貳拾捌點柒陸公克）沒收銷燬之，包裝上開毒品海洛因之
咖啡分裝袋肆個、鋁箔分裝包捌個、手提塑膠袋壹個及行動電話
壹具（含「0000000000」號SIM卡壹張），均沒收之。
    犯罪事實
一、乙○○、甲○○明知海洛因係屬毒品危害防制條例第2條第2
    項第1 款所列管之第一級毒品，並屬行政院依據懲治走私條
    例第2條第3項規定公告之管制進口物品（係「懲治走私條例
    公告管制物品項目及其數額」甲項第4 款規定之管制進出口
    物品），未經許可不得運輸，亦不得私運進口。詎因缺錢花
    用，與戊○○（由臺灣臺北地方法院檢察署檢察官另案偵查
    中）、丁○（由臺灣臺北地方法院檢察署檢察官另案偵查中
    ）及真實姓名年籍不詳綽號「阿妹姐」之泰國籍成年女子，
    共同基於運輸第一級毒品海洛因及私運管制物品進口之犯意
    聯絡，由丁○先與綽號「阿妹姐」之泰國毒梟，聯絡安排毒
    品運輸來台事宜後，即以新台幣（下同）100萬作為代價，
    邀約乙○○、甲○○自泰國輸入第一級毒品海洛因，並約定
    分工方式為：由戊○○至泰國後，與貨主「阿妹姐」聯繫，
    並負責驗貨暨利用「咖啡包」，以夾藏之方式，分裝取自「
    阿妹姐」之海洛因1批，甲○○則負責保管海洛因、乙○○
    負責以手提行李方式私運海洛因入境返台，經乙○○、甲○○2人應允後，丁○便以其持用之「0000000000」行動電話
    （未扣案）與乙○○、甲○○所持用之「0000000000」、「
    0000000000」（未扣案）、「0000000000」（未扣案）行動
    電話彼此相互聯繫，安排前往泰國之班機、住宿等事宜，行
    程經議定，戊○○即攜帶包裝壓縮機、鋁箔袋及咖啡包裝袋
    與甲○○於民國98年3 月19日搭乘中華航空CI-065號班機至
    出境至泰國曼谷，乙○○則於隔日（即98年3 月20日）搭乘
    中華航空CI-831號班機前往泰國曼谷，甲○○、乙○○2 人
    先後抵達泰國曼谷後，即與戊○○會合，3 人並分別登記入
    住「THE GRAND」飯店之3間不同房間。98年3月20日上午8時
    56分許，戊○○以其持用之「00000000000」電信號碼（未
    扣案，66為泰國國際碼）撥打丁○所使用之「0000000000」
    行動電話門號（未扣案），告知其與泰國貨主已約定見面時
    間，並於同日下午1、2時許，「阿妹姐」指派就本件運輸海
    洛因亦具犯意之真實年籍不詳綽號「二姊」之泰籍成年女子
    及另名真實姓名年籍不詳之泰國籍成年男子將海洛因交與戊○○收受，戊○○取得海洛因後，隨即將之拿至甲○○房內
    ，恰丁○以其持用之「0000000000」行動電話門號撥打甲○○所持用「00000000000 」電信號碼（未扣案，66為泰國國
    際碼），被告甲○○即將電話交由戊○○接聽，向丁○報告
    海洛因之外觀、形狀；復於測得海洛因重量後，戊○○再以
    甲○○所持用「0000000000」電信號碼（未扣案，66為泰國
    國際碼），向丁○回報海洛因重量，並依丁○指示，將海洛
    因置放於甲○○房內，由甲○○保管；同日晚間7 時許，戊○○取得綽號「二姊」之女子轉交分裝毒品之工具後，以其
    「00000000000」電信號碼（未扣案，66 為泰國國際碼）撥
    打丁○「0000000000」行動電話門號，依丁○指示，將坨狀
    之海洛因予以搗散，先分別裝入8 包鋁箔分裝包後，再裝入
    泰國品牌三合一咖啡包之4 只咖啡分裝袋內，以掩人耳目，
    隨即置放於甲○○房間櫃內，由甲○○負責保管。戊○○依
    預定分工計畫完成上開毒品之分裝後，遂於同年3 月22日上
    午進入乙○○飯店房間內，交付內盛裝第一級毒品海洛因（
    淨重2,679.37公克）之泰國品牌三合一咖啡包4袋交付予乙○○，並要求乙○○將上開毒品以手提行李方式攜帶登機後
    ，先行搭機返台；乙○○將上開毒品放入手提塑膠袋後，即
    與甲○○2人，於98年3月23日共同搭乘中華航空CI-834號班
    機返回台灣。嗣因法務部調查局台北縣調查站經由監聽得知
    乙○○與甲○○將於上開時間運輸第一級毒品海洛因返臺，
    乃會同財政部臺北關稅局人員，於98年3月23日晚間6時30
    分許，在桃園國際機場第一航廈入境查驗台，於乙○○以手
    提行李方式攜帶上開毒品入境檢查時，進行查驗，當場扣得
    以咖啡分裝包包裝之第一級毒品海洛因4 袋（內含鋁箔分裝
    包8小包，合計淨重2,679.37 公克，純度為79.45%，純質淨
    重2,128.76公克）、塑膠提袋1個、手機2支（含「00000000
    00」SIM卡及非供本件運輸毒品聯絡之用之「0000000000」
    SIM卡各1張）及台北關稅局封條及封袋，始悉上情。
二、案經法務部調查局臺北縣調查站移送台灣基隆地方法院檢察
    署檢察官偵查起訴。
    理  由
壹、證據能力部分
一、按「被告以外之人於審判外之言詞或書面陳述，除法律有規
    定者外，不得作為證據」，係現行刑事訴訟法第159 條第1
    項為保障被告之反對詰問權，排除具有虛偽危險性之傳聞證
    據，以求實體真實發見而設之規定。惟被告以外之人於法官
    、檢察官面前所為陳述，因其陳述係在法官、檢察官面前所
    為，其任意陳述之信用性已受確定保障，同法第159 條之1
    乃規定「被告以外之人於審判外向法官所為之陳述，得為證
    據。被告以外之人於偵查中向檢察官所為之陳述，除顯有不
    可信之情況者外，得為證據」為傳聞之例外；又在改良式當
    事人進行主義下，為尊重當事人之程序處分權，「被告以外
    之人於審判外之陳述，雖不符前4 條之規定（即刑事訴訟法
    第159條之1至同條之4 ），而經當事人於審判程序同意作為
    證據，法院審酌該言詞陳述或書面陳述作成時之情況，認為
    適當者，亦得為證據；當事人、代理人或辯護人於法院調查
    證據時，知有第159條第1項不得為證據之情形，而未於言詞
    辯論終結前聲明異議者，視為有前項之同意」，同法第159
    條之5定有明文。
二、共同被告於審判外之陳述，就被告本人而言，亦屬傳聞證據
    ，若不符傳聞例外情形，原則上應予排除，本案被告甲○○
    之辯護人爭執共同被告乙○○警詢陳述之證據能力，該部分
    之陳述因屬傳聞證據，且不符傳聞例外之規定，應無證據能
    力；另共同被告乙○○偵訊時所為陳述，業經依法具結，亦
    無公務員偽造或不正取供等顯不可信之情況，依照刑事訴訟
    法第159 條之1 第2 項規定，得作為認定被告甲○○犯罪事
    實之證據。
三、共同被告甲○○於警詢時所為之陳述，為被告以外之人於審
    判外之言詞陳述，然經本院於審判程序提示予被告乙○○並
    告以要旨，經被告表示無意見，且未聲明異議，又本院審酌
    共同被告乙○○筆錄之記載，並無不正取供之情事，是就該
    審判外言詞陳述作成時之情況，應認為適當，依刑事訴訟法
    第159條之5規定意旨，具有證據能力；另共同被告甲○○偵
    訊時所為陳述，業經依法具結，亦無公務員偽造或不正取供
    等顯不可信之情況，依照刑事訴訟法第159 條之1第2項規定
    ，得作為認定被告乙○○犯罪事實之證據。
四、證人戊○○、丁○於警詢時所為之陳述，為被告以外之人於
    審判外之言詞陳述，然經本院於審判程序提示予被告並告以
    要旨，經被告、辯護人表示無意見，且未聲明異議，又本院
    審酌證人戊○○、丁○筆錄之記載，並無不正取供之情事，
    且證人於警詢時並無具結之可能，是就該審判外言詞陳述作
    成時之情況，應認為適當，依刑事訴訟法第159條之5規定意
    旨，具有證據能力。
五、法務部調查局98年4月10日調科壹字第09823011340號鑑定書
    （98年度偵字第1464號卷第93頁），係屬該局執行毒品鑑定
    公務所出具之書面鑑定報告，性質上雖亦為被告以外之人於
    審判外之書面陳述，屬於傳聞證據，然依據同法第159 條之
    立法理由及同法第206 條、第208條第1項之規定，自得為證
    據。
六、此外，檢察官、兩位被告及其辯護人就以下引用之其餘各項
    證據資料之證據能力並未有所爭執，且迄於本案言詞辯論終
    結前，均未主張有刑事訴訟法第159條第1項不得為證據之情
    形，應認均已同意下列其餘各項證據（包含人證、書據與物
    證等證據）皆得作為本案之證據，而本案之監聽、搜索經查
    符合刑事訴訟法之法定程序，有臺灣基隆地方法院98年度聲
    監字第76號、98年度聲監續字第134號、第137號通訊監察書
    （本院卷第211頁至第224頁）在卷可參，復無證據證明有何
    偽造、變造或違法取得之情事，亦據本院於審判期日，依刑
    事訴訟法第164 條規定，踐行證據調查之法定程序，提示檢
    察官、辯護人及被告而使其辨認，故具證據能力。
貳、實體部分
一、訊據被告乙○○固坦承其前揭時、地有答應丁○之邀約，自
    泰國運輸毒品來台，並於98年3 月23日以手提行李方式攜帶
    上開毒品入境，通過桃園國際機場第一航廈入境檢查時遭查
    獲，而坦承運輸第一級毒品海洛因之犯行，惟辯稱：被告甲○○係為照顧伊而共同前往泰國，雖然知道伊要運送違禁物
    回台，但甲○○並未參與云云；被告甲○○則辯稱：伊係為
    了照顧乙○○始陪同乙○○至泰國，伊並不知乙○○是要運
    毒，也沒有參與云云。經查：
  (一)被告乙○○、被告甲○○分別於98年3月19日、98年3月20日
    各自搭乘中華航空CI-065號、CI-831號班機前往泰國曼谷，
    並由被告乙○○將共犯戊○○所交付以泰國品牌三合一咖啡
    包包裝之4袋海洛因（共8小包，合計淨重2,679.37公克，純
    度為79.45%，純質淨重2,128.76公克），置放手提提袋內，
    以手提行李之方式與被告甲○○於98年3 月23日共同搭乘中
    華航空CI-834號班機返回台灣，於桃園國際機場查驗台與被
    告甲○○分開接受查驗時遭查獲，此為被告乙○○、甲○○
    所自承，並有台北關稅局扣押貨物收據及搜索筆錄、法務部
    調查局臺北縣調查站搜索、扣押筆錄、扣押物品目錄表、被
    告乙○○之護照影本、統號查個人入出境資料結果2 份、法
    務部調查局台北縣查獲涉嫌違反毒品危害防制條例毒品初步
    鑑驗報告單1份、扣押物品照片（98年度偵字第1464 號卷第
    15頁至第17頁、第28頁至第29頁、第34頁至第40頁、第46頁
    至第48頁）等文件在卷可稽，佐以被告乙○○亦供稱其知悉
    私運回台之物為第一級毒品海洛因，且該4袋（共8包）之白
    色粉末，經移送法務部調查局以化學呈色法、氣相層析質譜
    儀分析法鑑驗結果，均含第一級毒品海洛因成份，合計淨重
    為2679.37公克（空包裝總重79.12 公克），純度79.45％，
    純質淨重2128.76克，此有該局98年4月10日調科壹字第0982
    30 11340號函（同上偵卷第93頁）附卷可憑，是被告2 人自
    泰國回台後，被告乙○○所攜手提行李內裝載之物品確為合
    計淨重為2679.37 公克之第一級毒品海洛因，堪以認定，而
    被告乙○○自白其有運輸第一級毒品海洛因之犯行亦與事實
    相符，而可採憑。
  (二)被告甲○○固辯稱：伊不知乙○○是要去泰國運毒，伊是為
    了要照顧乙○○身體，始與乙○○共同前往泰國，之所以未
    與乙○○於98年3 月20日搭乘同一班機前往泰國，係因該日
    並無機位云云，經查：
  1.被告甲○○先於偵查中、本院準備程序中供稱：伊去泰國係
    要陪乙○○去還願，之所以不同班機至泰國及分別訂房是因
    為訂不到同日的機位，且因為伊與乙○○有吵架才分開訂房
    云云（本院卷第56頁）；復於本院審理中稱：伊是因為與乙○○訂不到同班機的票，才會分開去泰國，伊知道乙○○是
    去泰國運毒回台，但伊沒有參與也沒有協助（本院卷第148
    頁）；再於本院審理中陳稱：伊當時想要陪乙○○去，是因
    為想要照顧乙○○，而丁○就要求伊與乙○○不要同時進出
    台灣，伊不曉得乙○○是要去運毒云云（本院卷第279 頁）
    ，觀其前後就「是否知悉乙○○運毒」、「與乙○○各別搭
    機至泰國之原因」等情節所為之供述，顯然前後不一，且有
    矛盾，是其所言各節究否與事實相符，自客觀以言，實已足
    啟人疑竇。
  2.其次，共同被告乙○○亦以證人身分於本院審理中結證稱：
    丁○有指示伊與甲○○需要分開訂機位，分開入查驗台，而
    分別由不同的查驗台入境，分開前往泰國是因擔心被查獲運
    毒之事等語（本院卷第162頁至第163頁）；復證稱：伊係在
    3 月20日下午至泰國，到達泰國後，是由一名女子到泰國機
    場載伊到「THE GRAND」 飯店，當時伊不知道甲○○在哪家
    飯店，傍晚有遇到戊○○、甲○○，3 人有一起去家樂福買
    生活用品，伊不知道甲○○與戊○○如何住房，伊並未與甲○○同住一間，這三天伊都是待在房間裡，只有去週末市集
    及附近的夜市，而在泰國期間，伊與甲○○只有買東西、吃
    飯時才會在一起，在飯店內都是各自待在自己的房間，待在
    自己房間內的時間還蠻長的，而在飯店內，甲○○並沒有照
    顧伊，只有離開飯店時，才會一起出去等語（本院卷第158
    頁、第161頁、第164頁），換言之，共同被告乙○○係因受
    丁○指示，而與甲○○分開前往泰國，以避免查緝，且其於
    泰國期間，彼2 人除未前往廟宇還願，被告甲○○亦無對乙○○有照顧之行止。
  3.再參以被告乙○○、甲○○所持用「0000000000」、「0000
    000000」、「0000000000」（同上偵卷第97頁、第105 頁）
    與共犯丁○所持用之「0000000000」行動電話門號以下之監
    聽譯文內容：
  98年3月19日晚間8時27分28秒，被告乙○○以其所有之「00
    00000000」行動電話與被告甲○○所有之「00000000000」
    行動電話門號通話之如下電話通訊內容（本院卷第265 頁反
    面）：
    許：你有沒有被老頭子罵？
    張：被老頭子罵？...你說剛剛嗎？
    許：對..
    張：他沒有打電話來啊..怎麼了？
    許：沒有啦，『他打電話來跟我說，下次如果說你有要跟我
        同一天的話，要提前講』
    張：喔，他下午也有問我啊
    許：好啦....反正下次記得哪一天要回來都要提前跟他講，
        我是擔心你被他飆一個又眼睛水汪汪
    張：我覺得還是會被他...他找到機會還是應該會稍微的罵
        一下
    許：那就等回來啦，等回來他大概會稍微罵一下，你就跟他
        說，你到時候就跟他講你只是擔心我壹個人，那種去機
        場....一些東西啊，你就跟他說你只是擔心我，所以想
        說要看著我平安回來這樣就好了..這樣子他可能還是會
        稍微念一下，但是不會念的那麼嚴重拉..因為我們我們
        都有照他說的，『分開』阿..
  98年3月17日（星期二）晚間9時45分40秒，被告乙○○以其
    持用之「0000000000」行動電話（申請名義人為甲○○）與
    共犯丁○所持用之「0000000000」行動電話門號之通話內容
    （本院卷第263頁反面）：
    許：同哥，我叫阿妹幫我訂房間好不好？
    柳：不要吧，你上星期才去，然後現在又去，你不覺得奇怪
        嗎？你懂我的意思嗎？我本來也要打電話給你，我跟你
        說你星期五過去，因為他們星期四去，星期五到時候也
        許他們可以去接你，這樣你是不是比較輕鬆一點，不然
        星期四你先到，沒有人接你，你一個人又慌，那就不必
        了嘛。
    許：對..好
    柳：這樣你還可以省掉一天旅館費
    許：我本來就有在想了
    柳：禮拜五去啦，等你安排好以後我們再聊。
  98年3月18日（星期三）12時31分43秒，被告甲○○以「000
    0000000」行動電話門號與共犯丁○所持用「0000000000」
    行動電話門號之通話內容（本院卷第263頁反面）：
    張：同哥，荷航沒有位置耶
    柳：你的問題真不好耶..明天沒有位子嗎？
    張：他說19、20都沒有位子，就禮拜四、五都沒有，只有華
        航禮拜四是有的...
    柳：那就華航了啊，你是華航哪一班？
    張：我就先問說哪家航空有位置
    柳：可是你要跟我講是哪一個班次，因為現在不是你一個不
        是嗎？
    張：對啊..
  98年3月19日（星期四）上午10時51分11秒，被告甲○○以
    「0000000000」行動電話與共犯丁○所持用「0000000000」
    行動電話門號之通話內容（本院卷第264頁反面）
    張：我今天晚上ＣＩ-065
    柳：這個我知道..那回呢？
    張：回是星期一
    柳：為什麼？
    張：沒有，那時候就想說，看你啦，如果要我禮拜天回來的
        話，我就再把機位改在禮拜天就好了，因為那是可以改
        的。
    柳：我知道是可以改的..嗯，沒什麼問題啦，就隨便你啦，
        那房間已經訂好了，用你的名字，就是那家「THEGRAND
         」，今天那個「小親」也是跟你一樣嘛，到那邊以後
         ，他會跟你說，反正到時候你們一起坐計程車到飯店
         ....你上次用的那個電話還在嗎？
    張：還在。
    柳：你就先用這個..，到時候反正小親他也有一個，到時候
        你們碰到可以互相交換一下，就不會聯絡不上。
    張：所以「小親」他也是華航的嗎？還是？
    柳：跟你一樣，然後到那邊以後，你在酒店裡面，你們就是
        個別的..。
  (1)共同被告乙○○以證人身分，於本院審理中具結證稱：98年
    3月19日晚間8時27分28秒譯文中之「阿同」就是「丁○」，
    丁○有跟伊提到要以100 萬代價要伊運送毒品，而譯中所稱
    「我們都有照他說的分開」，所謂『分開』是指伊與甲○○
    分開訂機位，分開入查驗台，而丁○也有直接與甲○○聯絡
    ，甲○○也會聽丁○的話，而分別由不同的查驗台入境，分
    開前往泰國是因擔心被查獲運毒之事（本院卷第150 頁、第
    152 頁、第162頁至第163頁）；證人丁○則於本院審理中結
    證稱：98年3月17日晚間9時45分40秒譯文中所稱：「他們星
    期四去，星期五到時候也許他們可以去接你」，其中所謂的
    『他們』是指「甲○○」與「戊○○」（本院卷第256 頁）
    ；證人戊○○於本院審理中結證稱：被告2人都稱呼伊為「
    小陳」，而丁○稱伊為「親」（音譯），是丁○叫伊買中華
    航空ＣＩ-065班機機票到泰國的等語（本院卷第232頁、234
    頁），證人丁○於本院審理中證稱：伊會稱呼戊○○為「親
    親」（音譯）等語（本院卷第253頁）。
  (2)由以上監聽通話內容佐以共同被告乙○○、證人戊○○及丁○之前開證述可知，被告甲○○於98年3 月19日（星期四）
    與共犯戊○○先行前往泰國，乃係與被告乙○○、丁○事前
    決議，非如被告甲○○所言，係因98年3 月20日班機機位已
    滿緣故，且觀諸卷附98年3月19日中華航空CI-065號及98年3
    月20日CI-831號班機實際載客表可知，該二班機之實載人數
    均未滿額，有中華航空公司台北分公司98年7 月10日函暨所
    附資料（本院卷第111頁至第112頁）附卷可查，益徵被告甲○○所辯，洵不足採；再被告甲○○既不知被告乙○○運送
    毒品，又稱為了照顧乙○○而共赴泰國，衡以常情，當會時
    刻陪伴乙○○身旁，卻反於常情與被告乙○○分房入住，且
    多數時間皆各自待於房間，而未往來或出遊，卻未起疑，亦
    悖常理，準此，被告甲○○辯稱：伊不知乙○○是要運輸毒
    品，是為了照顧被告乙○○而共赴泰國云云，顯不可採。
  (三)另參諸被告乙○○所持用「0000000000」行動電話門號、被
    告甲○○所持用之「00000000000」、「0000000000」電信
    號碼與共犯丁○所持用之「0000000000」、「0000000000」
    門號與共犯戊○○所持用「00000000000」（66為泰國國際
    碼）電信號碼相互間如下（至）之監聽譯文內容：
  98年3月19日（星期四）晚間8時19分27秒，被告乙○○以所
    有之「0000000000」行動電話與共犯丁○所持用「00000000
    00」行動電話門號之通話內容（本院卷第205頁）
    柳：你那個（指甲○○）呢？
    許：他去坐飛機了，他坐10點多的
    柳：那他為什麼回來的時候要訂星期一呢？
    許：他本來想說要多留在那裡陪我一天....
    柳：像這種情況要先講...如果說沒有按照行程的話一定要
        先講，他沒有告訴我他是星期一回
    許：你是說這件事喔，那我下次會提醒他以後要記得講
    柳：我那天在你那邊，我跟他們講，你應該也有聽到的阿
    許：星期天嘛
    柳：對阿，如果有不同意見一定要提早提出，他沒有提早提
        出的時候，我又沒有問，那等到當天的時候，那可能就
        更不好了，因為這個不是說，不是說真的去旅遊『大姐
        ...這個有時候可以有彈性，有時候是無可預料，你一
        定要先做個防範措施，你那天不是還講說你可不可以一
        個人去，我不知道你是不是喝多？』
    許：是阿，可是你不是要他去
    柳：拜託，你不是那麼鈍的人嘛
    許：我想說你有『工作』要給他，那就讓他去阿，不然怎麼
        辦？
    柳：我那天就講白了，我是製造工作，不想影響你情緒
    許：不會拉...工作歸工作..心情歸心情....
    柳：對阿..可是如果說我沒有製造個工作給他，那他勢必還
        是可能還要陪著你一起
    許：還好，其實之前有稍微跟他談過，這一次我本來就想要
        自己跑，因為可以減少一些旅費
    柳：那到還好....最重要的是不能影響情緒嘛..
    許：不會拉，他也知道我在工作，他不會影響我
        由此段監聽譯文可知，丁○向被告乙○○抱怨，被告甲○○未按照原訂計畫於98年3 月22日（星期日）返台，而要
    與被告乙○○一起於98年3 月23日（星期一），並由譯文內
    容可知，被告乙○○本有自己前往泰國之打算，並與被告甲○○討論過，而被告甲○○也知道乙○○前往泰國目的係為
    工作，惟丁○防免被告甲○○影響被告乙○○工作情緒，乃
    分配工作與被告甲○○。
  98年3月20日（星期五）上午8時56分40秒，共犯丁○以其所
    持用之「0000000000」與共犯戊○○持用之「00000000000
    」電信號碼通話內容（本院卷第205頁反面、第206頁）：
    陳：我跟他約大概12點、1點
    柳：我，你有跟我說拉
    柳：那你自己心裡有數就好啦，你就跟那個「麥當勞」講一
        下，哪裡都不要亂跑
    陳：我知道。
    柳：然後跟著就是等等你需要他配合的地方，你需要他配合
        的地方你要跟他講清楚，不然那個傢伙跟我的屁眼一樣
        的笨
    陳：好
    柳：還有順便跟你講一下，那個雅小姐會延後一個鐘頭，如
        果那個小狼狗本來不是要去接她，你就讓他知道不要慌
        ，那個Ｂ是跑不掉的。
  (1)證人戊○○於本院審理中結證稱：98年3月20日上午8時56分
    40秒，丁○確實有打這個號碼，這個號碼（指00000000）是
    丁○在伊出發前交給伊使用的等語（本院卷第237頁）
  98年3月20日（星期五）下午1時28分3秒，共犯丁○以其所
    持用之「0000000000」行動電話與被告甲○○持用之「0000
    0000000」（66為泰國國際碼）電信號碼之通話內容（本院
    卷第206頁）
    柳：我跟你說「大小姐」有人去接，你不用擔心
    張：ok，好
    柳：反正她車子DELAY也是無法預期的，所以不管怎樣，因
        為早上我是有跟她說，如果可以，可能那我當然是叫「
        麥當勞」去接妳，所以她還是知道會去哪邊，如果她打
        電話給你，你就跟她說那個二姐會去接他，ｏｋ？
    張：ok
    柳：反正你在那邊，目前就是專心看你的電視，到時候跟我
        們『阿親』配合一下就好了，有什麼問題call我，ok？
    張：okok
  98年3月20日（星期五）下午2時44分11秒，共犯丁○以所持
    用之「0000000000」行動電話與共犯戊○○及被告甲○○所
    持用之「00000000000」（66為泰國國際碼）電信號碼之通
    話內容（本院卷第206 頁）
    柳：麥可（指甲○○），阿親（指戊○○）他剛剛接到小朋
        友了，團體剛接到了，等會會到你這裡來
    張：對，現在在我這邊
    柳：你叫小親（指戊○○）接電話
    陳：姐夫
    柳：你現在把你的手機關掉，電池拿掉，現在馬上弄
    陳：我現在在弄了
    柳：你現在聽著，現在小朋友是什麼樣的情況呢？
    陳：他是弄成『一小坨一小坨的，類似飯糰一樣的大小，圓
        圓的』
    柳：像若干坨？
    陳：對對對，我現在就把它們加一加
    柳：你聽我講，這些小坨很散嗎？
    陳：不會
    柳：有塊、有粒這樣子是不是？
    陳：對對對，幾乎都是這樣子
    柳：就是對我們來說還是不夠散就是了？
    陳：對，不夠散，絕對不夠
    柳：你先肉眼目測把那些若干坨，先用肉眼把一下，原則上
        我想應該沒有問題，反正那麼多坨你就當大便一樣把一
        下，把一下以後你把體重量一下，然後告訴我，現在量
        體重很快的嘛，體重量一下馬上打給我
    陳：OKOK。
    柳：然後你跟那個麥當勞（指甲○○）講，叫他現在馬上把
        手機關掉，大小姐（指乙○○）我會馬上聯繫，叫他不
        要擔心。
  98年3月20日（星期五）下午3時29分55秒，共犯丁○以其所
    持用之「0000000000」行動電話與共犯戊○○及被告甲○○
    持用之「0000000000」（66為泰國國際碼）電信號碼之通話
    內容（本院卷第206頁反面）
    張：哈嚕
    柳：你叫那個小親（指戊○○）聽一下電話
    陳：姐夫
    柳：你體重量好了沒？
    陳：量好了，我跟你講體重總共是『2785.7』，分成14坨
    柳：你說2785.7是毛？
    陳：對
    柳：你說分成14是不是？
    陳：對
    柳：那，那個1是多少？
    陳：我大概抓0.3至0.5吧
    柳：沒關係，就當0.5好了，也只不過是7而已
    陳：如果這樣整個來數的話是..
    柳：可以阿，沒有看到什麼太多的異狀嘛
    陳：沒有
    柳：好，你先聽著，『你們2個』的手機先不要開，那個小
        孩子等一下，等等就放在『這間房間』的保險櫃。
  (1)證人戊○○於警詢中證稱：伊抵達泰國後是3 月20日凌晨，
    當天中午有2 個泰國人（1男1女）到飯店房間找伊，並留下
    一袋物品後離去等語；復於本院審理中結證稱：伊與丁○談
    話時，伊會稱呼丁○為「姊夫」、甲○○為「麥可」，而98
    年3 月20日下午1 時28分3 秒譯文內所提及的「麥當勞」、
    「大小姐 」，分指乙○○、甲○○；而在乙○○到達「THE
    GRAND」飯店前（乙○○係於3月20日抵達泰國），二姊與另
    名泰國籍男子有到「THE GRAND」 飯店來找伊，伊也有跟丁○回報；98年3月20日下午2時44分11秒時，丁○確實有指示
    伊將手機關機，並將電池拿掉，而接聽情形也如監聽譯文所
    示，譯文中所說的「小朋友」、「團體」伊不知道是什麼；
    98年3 月20日下午3時29分55秒譯文中所提及「我大概抓0.3
    至0.5 」是指袋子的重量，而譯文中所提及「等等就放在這
    間房間的保險櫃」，指的是甲○○的房間，因為我當時人在
    甲○○的房間，我們將毒品房在保險櫃後，我們就離開房間
    ，當時毒品還是一坨一坨的尚未處理等語（本院卷第114 頁
    反面、第233頁、第234頁、第239頁、第240至243頁）
  (2)由至之監聽譯文內容，佐以證人戊○○證詞可知，共犯
    戊○○於接獲泰國貨主「阿妹姐」所交付之海洛因之後，隨
    即拿往被告甲○○位於「THE GRAND」 飯店的房間內，斯時
    ，被告甲○○也在房間，於共犯丁○撥打被告甲○○電話時
    ，丁○即告知被告甲○○，戊○○已經拿到毒品（即小朋友
    、團體），戊○○並使用被告甲○○之電話向共犯丁○報告
    毒品之外觀、形狀及重量，丁○並要求被告甲○○及戊○○
    要關掉手機，並把毒品（小孩子）置放被告甲○○所居住之
    房間內。被告甲○○固辯稱：戊○○向其借用房間時，並未
    告知用途，伊也不在房內，惟其前開(三)、、譯文內容可
    知，丁○皆係撥打被告甲○○電話後，再轉由共犯戊○○接
    聽與丁○對話，且證人戊○○亦於本院審理中結證稱：伊去
    甲○○的房間時，是他在的時候，伊才會去，伊去甲○○的
    房間是為了要拿一坨一坨的東西給甲○○及交付二姐所拿來
    重的東西給甲○○等語（本院卷第248頁至第249頁），足徵
    被告甲○○辯稱：戊○○借用其房時，其不在房內，不足採
    信；且衡以常情，被告甲○○、戊○○各自住房，若彼此間
    未有由被告甲○○保管毒品之決議，戊○○於取得海洛因後
    ，大可置放於己之房內，防免遭被告甲○○發現之風險，惟
    戊○○卻於取得毒品後，隨即拿往被告甲○○房內，並使用
    被告甲○○電話向丁○報告毒品外觀、形狀、重量，足徵被
    告甲○○對戊○○所取得之物乃係海洛因一事，顯然知悉，
    再由共犯丁○於(三)、譯文中，對戊○○表示，要求被告甲○○及戊○○的手機關機，並將毒品放在被告甲○○房間之
    保險櫃內，益徵被告甲○○對其所保管之物品為「海洛因」
    乙節，知之甚明；至共犯戊○○固於本院審理中辯稱：伊不
    知譯文中之「小朋友」、「團體」是指毒品云云，惟證人丁○於本院審理中證稱：伊叫戊○○至泰國，是要他跟泰國貨
    主阿妹姐聯繫說乙○○就是這次要幫忙帶貨回台的人，戊○○知道乙○○是去運毒等語（本院卷第264頁），是以，戊○○既係與泰國貨主聯繫接洽之人，且於譯文中與丁○對答
    如流，明確指出所接獲之「小朋友」、「團體」形狀、外觀
    、重量，並表示不夠散，顯見其知悉所取得之物乃係毒品海
    洛因無訛，其辯稱其不知是毒品云云，顯係為己脫罪之詞，
    不足採信。
  (四)另由共犯丁○所持用之「0000000000」門號與共犯戊○○所
    持用「00000000000」（66為泰國國際碼）電信號碼相互間
    如下之監聽譯文內容：
  98年3月20日（星期五）晚間7時23分43秒，共犯丁○以其所
    持用之「0000000000」行動電話與共犯戊○○持用「000000
    00000」（66為泰國國際碼）電信號碼之通話內容（本院卷
    第206頁反面、第207頁）
    陳：姊夫，我跟二姐碰頭了
    柳：ok，哪就先把『那個』安置一下，現在麥可他們不在喔
    陳：不在阿
    柳：不在的話，你就先擺在房間一下，然後你就趕快跟他聯
        絡一下，叫他不要囉唆，先趕快回來把『那個』安置一
        下，安置好以後，愛怎麼樣再怎樣去...
    陳：知道，二姐她現在還在樓下，他衝子沒帶..
    柳：什麼？
    陳：就是度（剁）、度、度的東西沒帶？
    柳：我聽不懂，什麼是衝子？
    陳：就是『鎚子』。
    柳：鎚子沒帶就算了，你叫他到家樂福買一支就算了。
    陳：她朋友跑出去，她等他呀，我就先把重的抱上來，她現
        在在樓下等她朋友，她朋友現在跑去買鎚子。
    柳：你就安置好，到時候晚上要『開夜工』你再跟我說。
  98年3月21日上午11時16分5秒，共犯丁○以其所持用之「
    0000000000」行動電話與共犯戊○○所持用「00000000000
    」（66為泰國國際碼）電信號碼之通話內容（本院卷第207
    頁）
    柳：...那個包袱現在裝好了嗎？再做個『複檢』嘛，然後
       你把道具到時候擦擦抹抹收拾收拾，那個電動嘛，到時
       候還是二姐會拎嘛，到時候她會到機場那邊拎，你明天
       要往回那邊去得時候，她會在那邊跟你碰頭。
    陳：那個電動現在在麥可那邊啊
    柳：現在在他那邊沒關係阿，我是講明天，到明天你要把『
        團體』交給『大小姐』，反正你明天要道車站的時候，
        二姐會跟你碰頭，還是一樣物歸原主，瞭解嗎？現在你
        是有跟麥當勞換房間？你現在是在02還是03？
    陳：沒有，我還是一樣睡我的，等於工作的時候，我是在他
        那邊這樣子。
    柳：等於現在『小孩子』還是他（甲○○）託管嘛？
    陳：對，對，對。
    柳：這樣好，ＯＫ，那大概就這樣啦，到時候你就休息一下
        ，到時候起來你最後再做個『安檢』，反正你就記得，
        你跟麥當勞就是工廠什麼不要同時出現。
    陳：...你不是說會有人再來『複檢』一次嗎？
    柳：『我是講你，不是有人..』
    陳：我是說我那個用好以後....
    柳：你自己再複檢一次，這種事還假他人手，把你兒子屁股
        捏一下發青你也看不見，自己的小孩自己管....
  (1)證人戊○○於本院審理中具結證稱：98年3月20日晚間7時23
    分43秒的譯文內容屬實，但當時伊所說的「剁剁剁」是何意
    ，伊現在沒有印象，該譯文中所提及「我先把重的抱上來」
    ，是指二姐有交給他一袋重的物品，伊就直接拿到甲○○房
    間，當時甲○○在房間，伊拿去那邊交給甲○○，而「開夜
    工」是指出去玩；伊去甲○○的房間時，是他在的時候，伊
    才會去，伊去甲○○的房間是為了要拿一坨一坨的東西給甲○○及交付二姐所拿來重的東西給甲○○；98年3 月21日上
    午11時16分5 秒譯文內容屬實，譯文中所提到的「包袱」是
    指二姊交給伊的那袋重物，「複檢」是說看看袋子裡面的東
    西有沒有什麼沒有放進去，而丁○叫伊擦擦抹抹，就是要伊
    將不屬於甲○○房間內的物品放到袋子裡面，伊不知袋子裡
    面有何物品，並且要伊將其中一袋物品拿給乙○○等語（本
    院卷第243頁至第255頁）
  (2)共同被告乙○○以證人身分於本院審理中結證稱：伊於3 月
    20日下午到達泰國，是一個女子接伊去「THE GRAND」 飯店
    ，直到98年3 月22日『小陳』（指戊○○）要離開泰國的當
    天早上，拿一包東西給伊，要伊帶回台灣，那包東西就是海
    洛因，小陳拿給伊時，有交代不要碰它，毒品是放在咖啡粉
    的袋子裡等語（本院卷第158頁至159頁）
  (3)證人丁○於本院審理中證稱：二姊是泰國貨主「阿妹姐」那
    邊的人，為40多歲的泰籍華裔婦人等語（本院卷第260 頁）
  (4)證人戊○○固否認有分裝毒品，惟由上揭(四)、譯文內容
    可知，其除由泰國貨主取得上開海洛因，已如前述外，並另
    從綽號「二姊」處，取得分裝毒品之工具，惟因「二姊」漏
    未攜帶「鎚子」，導致無法搗碎坨狀之海洛因，故由「二姊
    」朋友前往家樂福購買，並由戊○○負責分裝，而前開海洛
    因均係置放於被告甲○○之房間內，由被告甲○○所保管，
    丁○並要求戊○○於毒品裝好後，將分裝工具收拾完畢後，
    並且「複檢」後，再將毒品（團體）交給被告乙○○，而證
    人乙○○亦於本院審理中證稱：戊○○於98年3月22日當日
    早上離開泰國時，有拿一包東西給伊，那包東西是海洛因，
    並交代不要碰它（詳如(四)、(2)），是證人戊○○所證其並
    未分裝毒品乙節，不足為採。
  (五)另證人戊○○於警詢中證稱：約於98年3月19日的前2、3 天
    丁○要伊幫忙帶包裝壓縮機鋁箔袋及咖啡包裝袋到泰國與他
    在泰國的友人會合，丁○並要伊到泰國後要幫忙驗貨，但伊
    有表示伊不會驗貨，伊抵達泰國後是3 月20日凌晨，當天中
    午有二個泰國人（1男1女）到飯店房間找伊，並留下一袋物
    品後離去等語；又證稱：海洛因毒品應該是由甲○○保管等
    語（本院卷第114頁至第115頁）；證人丁○於警詢中證稱：
    98年3月間乙○○及其男友Michael、小陳(即戊○○)及伊在
    三民路的熱炒店見面，乙○○表示伊缺錢花用，問伊有無賺
    錢機會，伊就告訴乙○○泰國那邊有朋友需要帶毒品回台，
    如果她願意可以去泰國找那位朋友阿妹姐，酬勞是新台幣10
    0 萬元，但是旅費吃住費用需自付，阿妹姐則會連絡安排一
    切運送毒品事宜、「（乙○○與甲○○一同前往泰國運送毒
    品回台，有無其他人陪同）當時我還指派「小陳」陪他們去
    泰國，目的是要監督他們，讓他們遵守遊戲規則，不要黑吃
    黑」、小陳的真實姓名是戊○○等語（本院卷第125 頁至第
    126頁）；再證稱：伊是介紹乙○○給泰國的阿妹姐，讓乙○○幫阿妹姐運送毒品，戊○○之所以去泰國，就是伊指派
    用以負責與阿妹姐聯繫等語（本院卷第132 頁），互核證人
    戊○○、丁○之證詞及參酌前開(三)、至、(四)至之監
    聽譯文內容可知，被告乙○○、甲○○及戊○○前往泰國，
    其目的均係為了運輸毒品，且有所分工，被告乙○○負責攜
    帶毒品入境，被告甲○○則負責於泰國保管海洛因，至於戊○○則負責攜帶分裝毒品之工具及與泰國貨主阿妹姐聯繫，
    並監督被告2 人，防免乙○○、甲○○於收受毒品後發生黑
    吃黑情況。而證人丁○固證稱：被告甲○○並未參與運輸毒
    品，僅有乙○○負責運輸，伊不清楚被告甲○○陪同乙○○
    前往泰國的用意，沒有答應給甲○○酬勞云云，證人乙○○
    則證稱：被告甲○○不知伊要私運海洛因返台云云，辯護人
    並為被告甲○○辯護稱：在98年3月22日0時57分之監聽譯文
    中，丁○曾向戊○○抱怨，被告甲○○要跟乙○○同班返台
    是腦袋壞掉，而在98年3 月22日丁○與甲○○之監聽譯文中
    ，丁○交代甲○○要「個別喔」，均可證明丁○並未指示甲○○分工做事，且怕被告甲○○礙事等語，惟查：被告甲○○知悉其與被告乙○○、戊○○前往泰國，係為向泰國貨主
    取得毒品海洛因後，由被告乙○○攜帶回台，而在泰國期間
    ，毒品係由被告甲○○負責保管乙節，均如前述，復證人丙○○即法務部調查局台北縣調查站調查員亦於本院審理中結
    證稱：根據伊承辦運輸毒品之辦案經驗，運毒者先後入、出
    境可以避免被查獲的風險，而同時出境較易遭鎖定，同時入
    境，根據辦案的經驗，也較易遭嚴檢，而被查獲等語（本院
    卷第145頁至第146頁）；證人乙○○亦於本院具結證稱：分
    別出境、分別由不同查驗台入境，乃擔心被查獲運毒之事等
    語（本院卷第163 頁），是證人丁○固曾向戊○○抱怨被告
    甲○○與乙○○同班機，惟由證人丙○○、乙○○之證述可
    知，其乃擔心遭運輸毒品較易遭查獲而為抱怨，再者，98年
    3 月22日丁○與甲○○之監聽譯文中，丁○交代甲○○要「
    個別喔」，被告甲○○回稱：「我知道，就是跟之前一樣，
    就是個別CHECK IN」（本院卷第207頁反面），本於同理，
    亦可推知係為降低被告乙○○、甲○○遭查獲之風險而為叮
    嚀，而無從憑以為「被告甲○○未參與運毒」之有利推認，
    而被告甲○○有運輸第一級毒品海洛因之犯意，並於泰國期
    間負責保管海洛因乙節，業據認定如上，證人丁○、乙○○
    所證被告甲○○未參與運輸毒品云云，顯係事後迴護被告甲○○之詞，洵無足採。
  (六)綜上，被告乙○○、甲○○共同運輸第一級毒品海洛因之事
    證明確，應依法8論科。
二、按海洛因係屬毒品危害防制條例第2 條第2 項第1 款之第1
    級毒品，亦屬行政院依據懲治走私條例第2 條第3 項所頒訂
    「管制物品項目及其數額」之公告甲項第4 款所列之管制進
    出口物品。核被告乙○○、甲○○上開所為，係犯毒品危害
    防制條例第4條第1項之運輸第一級毒品罪及懲治走私條例第
    2條第1項之私運管制物品進口罪。又被告運輸第一級毒品海
    洛因前後持有第一級毒品海洛因之低度行為，為運輸第一級
    毒品海洛因之高度行為所吸收，均不另論罪。被告乙○○、
    甲○○、戊○○、丁○、真實姓名年籍不詳綽號「阿妹姐」
    、「二姐」之成年女子及另名真實姓名年籍不詳之泰籍成年
    男子就上開犯行間，有犯意聯絡及行為分擔，均為共同正犯
    。又其等所為運輸第一級毒品及私運管制物品進口犯行，係
    以一行為觸犯數構成要件不同之罪名，為想像競合犯，依刑
    法第55條之規定，應從一重之運輸第一級毒品罪論處。又查
    ，我國立法者有鑑於毒品氾濫，危害國人心靈、身體健康甚
    巨，而在毒品危害防制條例第4條第1項規定中，對運輸第一
    級毒品罪科處法定本刑為死刑或無期徒刑之重刑，然運輸毒
    品在現實上有首謀、附從甚至交通之別，運輸之毒品亦有數
    量、重量、純度之分，個案中甚至有犯罪動機、犯罪手段等
    差別，如不分案情，一律量處死刑或無期徒刑，幾無視作案
    情節以量處恰當刑期之轉圜空間，而與憲法上比例原則有違
    ，本案被告乙○○、甲○○因缺錢花用，遭丁○利誘而以上
    開方式攜帶毒品入境，依其分工角色僅屬受人支配以供實施
    犯行而類於交通工具之附屬地位，顯與基於首謀地位策劃以
    獲取暴利之人所涉犯罪情節較屬輕微，又其所運輸之毒品雖
    非少量，惟未流入市面前即為警查獲，並提供線索以利追查
    共犯丁○、戊○○，被告2人因利誘緣故，而為本件犯行，
    以致觸犯本件最輕本刑為無期徒刑之罪，惟依其客觀犯行與
    被告乙○○主觀之惡性兩者加以考量，即使宣告法定最低刑
    度之無期徒刑，猶嫌過重，尚有可憫恕之餘地，爰依刑法第
    59條之規定減輕其刑。爰審酌被告乙○○、甲○○未曾受有
    期徒刑以上刑之宣告，此有臺灣高等法院被告前案紀錄表一
    份在卷可稽，被告2人正值壯年，不思以正當管道工作以謀
    生，卻因貪念而以上開方式運輸第一級毒品入境，參酌扣案
    之毒品淨重高達2,679.37公克，純質淨重亦重達2,128.76公
    克，數量龐大，助長毒品氾濫，戕害國民身心健康，危害社
    會秩序甚鉅，暨衡及被告乙○○、甲○○於本次運毒分工上
    ，被告乙○○係單純處於交通角色，甲○○尚有保管海洛因
    職責，其參與運毒之程度猶甚於乙○○；佐以被告乙○○於
    本院準備程序、審判中終坦認犯行，表達悔悟，雖未據實供
    出被告甲○○之運輸毒品情節，惟被告乙○○與甲○○係為
    男女朋友，其迴護男友甲○○而未吐實，亦屬人情之常，難
    以嚴苛，反之，被告甲○○卻矢口否認犯行，不知悔改，暨
    酌以本案尚未取得約定報酬，及其犯罪之動機、目的、手段
    、智識程度及犯罪所生之危害等一切情狀，就被告乙○○所
    犯運輸第一級毒品罪，依刑法第59條酌減其刑後，量處有期
    徒刑20年；就被告甲○○所犯運輸第一級毒品罪，依刑法第
    59 條酌減其刑後，量處無期徒刑，並依刑法第37條第1項併
    予宣告褫奪終身。
三、再辯護人固為被告乙○○辯護稱：被告已於遭警方查獲後，
    即供出其上手即丁○、戊○○，且因而查獲渠等二人，應有
    毒品危害防制條例第17條第1 項減刑之適用等語，然查：毒
    品危害防制條例第17條所謂「供出毒品來源，因而破獲者，
    得減輕其刑」，僅限於供出毒品供應之前手或上游之販賣者
    ，並不包括共同正犯在內。其立法旨趣係在於藉此鼓勵下游
    者具體供出其上游，俾進行追查，以杜絕毒品不斷蔓延、氾
    濫。倘僅供出與自己共同犯罪之人，對於打擊上游販賣者之
    效用並未達成，自無邀減刑寬典之餘地（最高法院96年臺上
    字第3063、3138號判決參照）。被告乙○○雖於警詢時明確
    供稱「小千」（即戊○○）、「阿同」（即丁○）參與本件
    運輸海洛因犯行，然渠等乃係與被告乙○○、甲○○共犯運
    輸第一級毒品罪，核非所稱毒品之上游，並無該條例第17條
    減刑規定之適用，併予敘明。
四、扣案之第一級毒品海洛因4袋（8小包，合計淨重2,679.37公
    克，純度為79.45%，純質淨重2,128.76公克），係毒品危害
    防制條例第2 條第2 項第1 款所定第一級毒品，應依同條例
    第18條第1 項前段規定沒收銷燬；至扣案之包裝第一級海洛
    因用之鋁箔分裝包8 個、咖啡分裝袋4 個、手提塑膠袋1 個
    ，與扣案被告乙○○所有之行動電話1支（含「0000000000
    」SIM卡1張），均為被告乙○○所有，與被告甲○○共犯本
    件運輸毒品所使用之工具，此據被告乙○○敘明在卷，並有
    監聽譯文在卷可佐依，爰均依毒品危害防制條例第19條第1
    項前段宣告沒收。至扣案之行動電話1支（含「0000000000
    」SIM卡1張），並無證據證明係被告乙○○用以聯絡本件運
    輸毒品聯絡使用之工具，而被告乙○○、甲○○共同持用之
    行動電話「0000000000」SIM卡、被告甲○○所持用之「000
    0000000」之SIM卡、「00000000000」、「0000000000」之
    電信號碼晶片（66為泰國國際碼）、共犯丁○所持用之「00
    000000000」、「0000000000」SIM卡及共犯戊○○持用之「
    00000000000」、「00000000000」電信號碼晶片（66為泰國
    國際碼），均未據扣案，且雖係彼等共犯本案所用之物，然
    無積極證據足證均屬彼等所有，且亦無證據足證迄未滅失，
    爰均不予宣告沒收；另扣案之台北關稅局封條及封袋均非被
    告或共犯所有，供運輸毒品所用之物，亦不予以沒收，併予
    敘明。
據上論斷，應依刑事訴訟法第299條第1項前段，毒品危害防制條
例第4 條第1 項、第18條第1 項前段、第19條第1 項前段，懲治
走私條例第2 條第1 項、第11條，刑法第11條、第28條、第55條
、第59條、第37條第1項，判決如主文。
本案經檢察官己○○到庭執行職務
中    華    民    國    98    年    10    月    6     日
                  刑事第四庭審判長法  官  齊  潔
                                  法  官  王慧惠
                                  法  官  周霙蘭
以上正本證明與原本無異。
如不服本判決應於收受送達後10日內向本院提出上訴書狀，並應
敘述具體理由；其未敘述上訴理由者，應於上訴期間屆滿後20日
內向本院補提理由書(均須按他造當事人之人數附繕本)「切勿逕
送上級法院」。
中    華    民    國    98    年    10    月    6     日
                                  書記官  莊智凱
附錄論罪法條
毒品危害防制條例第4條第1項
製造、運輸、販賣第一級毒品者，處死刑或無期徒刑；處無期徒
刑者，得併科新臺幣 2 千萬元以下罰金。
懲治走私條例第2條第1項
私運管制物品進口、出口逾公告數額者，處 7 年以下有期徒刑
，得併科新臺幣3百萬元以下罰金。前項之未遂犯罰之。


司法院資訊處製作；財團法人民間司法改革基金會備份。
